最高法院刑事判決                              八十六年度台上字第五九八四號
    上  訴  人  甲○○
右上訴人因搶奪等罪案件，不服台灣高等法院高雄分院中華民國八十六年八月七日第
二審判決（八十六年度上訴字第一一四○號，起訴案號：台灣高雄地方法院檢察署八
十六年度偵字第三○二二號），提起上訴，本院判決如左：
    主  文
上訴駁回。
    理  由
一搶奪部分：
按刑事訴訟法第三百七十七條規定，上訴於第三審法院，非以判決違背法令為理由，
不得為之。是提起第三審上訴，應以原判決違背法令為理由，係屬法定要件。如果上
訴理由狀並未依據卷內訴訟資料，具體指摘原判決不適用何種法則或如何適用不當，
或所指摘原判決違法情事，顯與法律規定得為第三審上訴理由之違法情形，不相適合
時，均應認其上訴為違背法律上之程式，予以駁回。本件原判決綜合調查證據之結果
，認上訴人甲○○犯有刑法第三百二十五條第一項意圖為自己不法之所有，而搶奪他
人之動產（累犯）之事實，已詳其所憑之證據及認定之理由。按事實之認定及證據
之取捨，乃事實審法院之職權，苟無違反經驗法則及論理法則，自難指為違法。原判
決論處上訴人搶奪部分罪刑，已詳其憑據及取捨證據之心證理由，核與證據法則尚
無違背。上訴意旨，仍執陳詞，空言否認犯搶奪罪，係就原判決已詳為論斷與說明之
事項，再為事實上之爭執，殊非適法之第三審上訴理由。又上訴人不服第一審判決提
起第二審上訴，並未述上訴理由，且原審兩次調查期日及一次審理期日，經合法傳
喚，上訴人均未到庭陳述，原審審理之結果，認此部分上訴無理由予以駁回，其訴訟
程序之踐行並無違誤。又原判決係依憑被害人王琇瑩之指訴，證人呂上榮、陳金標在
警訊或偵查中之供證，並有上訴人搶奪王琇瑩財物後放置其租住處為警起出發還之贓
物認領保管收據一紙在卷可資佐證等證據，資以認定上訴人犯有搶奪罪行，並非僅憑
警方在上訴人租住處起出贓物為唯一憑據，原判決要無認定事實不憑證據之違法。再
被害人王琇瑩於警訊時，二度到場指訴翔實，原審未再傳訊王琇瑩為無益之調查，亦
難謂為違法，此外，上訴徒憑己意，對原審採證認事職權之適法行使，及原判決理由
已詳為說明之事項，任意爭辯，顯與法定上訴第三審之形式要件不符，其上訴違背法
律上之程式，應予駁回。
二竊盜部分：
按刑事訴訟法第三百七十六條所列各罪之案件，經第二審判決者，不得上訴於第三審
法院，此觀該法條之規定甚明。上訴人甲○○被訴竊盜部分，原判決係維持第一審依
刑法第三百二十條第一項論處罪刑之判決。查該罪名係屬刑事訴訟法第三百七十六條
第二款之案件，既經第二審判決，自不得上訴於第三審法院，上訴人竟就此部分復提
起上訴，顯為法所不許，亦應予駁回。
據上論結，應依刑事訴訟法第三百九十五條前段，判決如主文。
中      華      民      國    八十六    年      十      月      九      日
                              最高法院刑事第二庭
                                  審判長法官  施  文  仁
                                        法官  陳  炳  煌
                                        法官  張  淳  淙
                                        法官  洪  文  章
                                        法官  林  錦  芳
      右正本證明與原本無異
                                              書  記  官
中      華      民      國    八十六    年      十      月     十五     日
